【裁判字號】    97,簡上,1444
【裁判日期】    980123
【裁判案由】    傷害
【裁判全文】
臺灣板橋地方法院刑事判決            97年度簡上字第1444號
上  訴  人
即  被  告  乙○○
上列上訴人因傷害案件，不服本院97年度簡字第3428號中華民國
97年9 月19日所為第一審簡易判決（聲請處刑案號：97年度偵字
第1727 號），提起上訴，本院管轄第二審之合議庭判決如下︰
    主  文
上訴駁回。
    事  實
一、本件經本院審理結果，認第一審以上訴人即被告乙○○所為
    係犯刑法第277條第1項之傷害罪，累犯，判處拘役五十日，
    如易科罰金，以新臺幣一千元折算一日，其認事用法均無違
    誤，量刑亦屬適當，應予維持，並引用如第一審判決書記載
    之事實、證據及理由。
二、上訴人上訴意旨略以：本件上訴人固有以原審簡易判決及檢
    察官聲請簡易判決處刑書記載之先以「表弟」等語挑釁甲○
    ○，致使甲○○出手打其，惟其並未出手打甲○○，其一拿
    起聲請簡易判決書所載三角椎後，即遭甲○○搶走該三角椎
    ，而甲○○身材又較其壯碩，其不可能接近甲○○云云，並
    提出其傷勢之照片六幀為據。
三、惟查，本案案發經過，業據證人甲○○於審理中經檢察官詰
    問結證以「（問）96年11月12日上午9時，在三峽鎮○○路1
    64號前發生何事？（答）那天我和太太去三峽菜市場買菜，
    我們去164 號的中藥行買中藥，後來被告以言語侮辱我，那
    時候我太太有家暴法的保護令，我太太靠過來，因為之前被
    告已經靠過來，我就把被告推開，所以兩邊就打起來。」、
    「（問）被告用什麼言語侮辱你？（答）被告說『表弟，…
    （內容涉被告陳稱甲○○配偶即被告前妻簡秀慧之性器官等
    不雅言語內容，從略）…。」、「（問）被告與你太太何關
    係？（答）我太太是被告的前妻。」、「（問）你說明你們
    二人打起來的過程。（答）我剛開始是用雙手，但是被告用
    路旁的三角椎要丟我，我有看到把他搶下來，所以沒有打到
    ，但是被告有用手打我，就是扭打在一起的時候，被告用手
    抓我的臉，另外用手捶我的胸部，我的胸部有被捶到有挫傷
    ，我也有打他。」等語，而證人即甲○○配偶即被告前妻簡
    秀慧於審理中經檢察官詰問亦結證以「（問）當發生何事？
    （答）我要走進中藥店，甲○○在店外抽煙，我走進去店門
    的時候，聽到後面打起來的聲音，轉頭回去看，看到被告與
    甲○○打起來，前面他們發生何事我不清楚。（問）妳看到
    的時候，有無看到被告打到甲○○？（答）有，兩個人打在
    一起，因為我懷孕所以我不敢過去拉，而且被告對我家暴過
    ，我怕小孩子被傷到。（問）當時甲○○是否有受傷？（答
    ）有，打完的時候就去醫院檢查。」等語，此外並有甲○○
    之驗傷單在卷可查，依上開事證，堪認被告確有於上開時地
    與甲○○扭打，並使甲○○受有驗傷單所示之傷害，是原審
    認被告犯傷害罪，並無違誤。上訴人上訴顯無理由，應予駁
    回。
據上論斷，應依刑事訴訟法第455 條之1 第1 項、第3 項、第
368 條、第371條，判決如主文。
本案經檢察官黃佳權到庭執行職務。
中    華    民    國    98    年    1     月    23    日
                  刑事第一庭審判長法  官  王復生
                                  法  官  朱敏賢
                                  法  官  陳世旻
以上正本證明與原本無異。
不得上訴。
                                  書記官  洪紹甄
中    華    民    國    98    年    2    月      3    日


司法院資訊處製作；財團法人民間司法改革基金會備份。
